【裁判字號】    99,訴,1378
【裁判日期】    991214
【裁判案由】    強盜等
【裁判全文】
臺灣臺北地方法院刑事判決              99年度訴字第1378號
公  訴  人  臺灣臺北地方法院檢察署檢察官
被      告  鐘順盈
選任辯護人  張寧洲律師
被      告  鍾文欽
選任辯護人  粘舜權律師
            鍾欣惠律師
被      告  吳文忠
選任辯護人  張智超律師
上列被告因強盜等案件，經檢察官提起公訴（99年度偵字第1639
1號、第16567號、第18586號、第18588號），本院判決如下：
    主  文
鐘順盈犯結夥攜帶兇器強盜罪，處有期徒刑柒年肆月，如附表一
編號所示之物，沒收之。又犯結夥攜帶兇器強盜罪，處有期徒
刑柒年肆月，如附表一編號所示之物，沒收之。又犯結夥攜帶
兇器夜間侵入住宅強盜罪，處有期徒刑柒年捌月，如附表一編號
、所示之物，沒收之。又犯結夥攜帶兇器竊盜罪，處有期徒
刑柒月，如附表一編號所示之物，沒收之。又共同犯攜帶兇器
竊盜罪，處有期徒刑柒月，如附表一編號所示之物，沒收之。
又共同犯夜間侵入住宅竊盜罪，處有期徒刑拾月。又共同犯非法
持有可發射子彈具殺傷力之槍枝罪，處有期徒刑年肆月，如附
表二編號、所示之物，沒收之。應執行有期徒刑拾年，如
附表一編號至及附表二編號、所示之物，均沒收之。
鍾文欽幫助犯結夥攜帶兇器強盜罪，累犯，處有期徒刑年肆月
。又犯結夥攜帶兇器強盜罪，累犯，處有期徒刑柒年陸月，如附
表一編號所示之物，沒收之。又犯結夥攜帶兇器侵入住宅強盜
罪，累犯，處有期徒刑柒年拾月，如附表一編號、所示之物
，沒收之。又犯結夥攜帶兇器竊盜罪，累犯，處有期徒刑捌月，
如附表一編號所示之物，沒收之。又共同犯非法持有可發射子
彈具殺傷力之槍枝罪，累犯，處有期徒刑年陸月，如附表二編
號、所示之物，沒收之。應執行有期徒刑拾壹年陸月，如附
表一編號至及附表二編號、所示之物，均沒收之。
吳文忠犯結夥攜帶兇器夜間侵入住宅強盜罪，累犯，處有期徒刑
柒年拾月，如附表一編號、所示之物，沒收之。又犯結夥攜
帶兇器竊盜罪，累犯，處有期徒刑拾月，如附表一編號所示之
物，沒收之。又共同犯攜帶兇器竊盜罪，累犯，處有期徒刑拾月
，如附表一編號所示之物，沒收之。又犯攜帶兇器夜間侵入住
宅強盜罪，累犯，處有期徒刑捌年拾月，如附表二編號、所
示之物，沒收之。又犯非法持有槍砲之主要零件罪，累犯，處有
期徒刑捌月，如附表一編號所示之物，沒收之。又犯施用第二
級毒品罪，累犯，處有期徒刑伍月。如附表二編號所示之物，
沒收銷燬之；如附表一編號所示之物，沒收之。應執行有期徒
刑拾年陸月，如附表二編號所示之物，沒收銷燬之；如附表一
編號至及附表二編號、所示之物，沒收之。
    事  實
一、鍾文欽前於民國96、97年間，因施用毒品案件，經臺灣板橋
    地方法院以96年度簡字第7112號、97年度簡字第1604號分別
    判處有期徒刑2月、4月確定，甫於97年5月21日易科罰金執
    行完畢；吳文忠於94年間，因妨害公務案件，經臺灣花蓮地
    方法院（下稱花蓮地院）以94年度易字第193號判處有期徒
    刑5月確定，於95年4月20日易科罰金執行完畢。
二、楊德生（另行審結）因故而知悉黃瑞真、蕭春長、鍾祥雲及
    其等分別於下列時間，在其等如後述地址內玩麻將，竟基於
    意圖為自己不法所有之強盜犯意，由其提供如附表一編號
    至所示客觀上可供兇器用之物（均未扣案），先後邀約鐘
    順盈、鍾文欽、吳文忠及1名真實姓名不詳之成年男子，以3
    人或4人為組合，而為下列之行為：
(一)、於99年6月26日晚上7時許，楊德生與鐘順盈、1名真實姓名
    不詳之成年男子3人，基於意圖為自己不法所有之強盜犯意
    聯絡，共同攜帶如附表一編號所示可供兇器用之黑色槍枝
    1支，前往臺北市○○區○○街2段187之1號2樓即黃瑞真之
    住處，迨黃瑞真開門讓其等進入後，由鐘順盈與該名成年男
    子在該處客廳內，負責把風及監看正在該處玩麻將之黃瑞真
    友人，楊德生則指示黃瑞真一同進入該住處之房間內，並取
    出如附表一編號所示可供兇器使用之黑色槍枝1支，向黃
    瑞真嚇稱：伊與兄弟在跑路，要拿一些生活費等語，以此脅
    迫方式至使黃瑞真心生畏懼而不能抗拒，惟因黃瑞真當場並
    無現金可交付，而央求給予時間籌錢，楊德生應允後，旋與
    鐘順盈、該名成年男子離去。復於同日晚上7時至10時間之
    某時，楊德生以電話邀約並未參與上開強盜犯行之鍾文欽一
    同參與為後述二之(二)所載之強盜行為，迨鍾文欽與楊德生、
    鐘順盈強盜蕭春長之財物後，楊德生、鐘順盈旋與鍾文欽一
    同返回上址樓下，要求鍾文欽至黃瑞真住處索取款項，鍾文
    欽明知鐘順盈、楊德生以持槍脅迫方式，向黃瑞真強索交付
    財物，至使黃瑞真不能抗拒，竟基於幫助他人結夥攜帶兇器
    強盜之犯意，獨自1人前往上址向黃瑞真，黃瑞真因甫遭楊
    德生、鐘順盈先前持槍恫嚇不敢抗拒，因而交付新臺幣（下
    同）4,000元與鍾文欽，鍾文欽旋將該款項交與楊德生。
(二)、楊德生、鐘順盈強盜黃瑞真財物得手後，旋於同日晚上10時
    許，其2人復與鍾文欽基於意圖為自己不法所有之犯意聯絡
    ，共同攜帶同上（即附表一編號之槍枝）之黑色槍枝1支
    ，前往臺北市萬華區○○○路○段195號，迨蕭春長開門讓其
    等進入後，由鐘順盈、鍾文欽在該處客廳內，負責把風及監
    看正在該處玩麻將之蕭春長友人，復推由楊德生持同上可供
    兇器使用之黑色槍枝1支，向蕭春長嚇稱：兄弟在跑路，將
    錢拿出來等語，以此脅迫方式至使蕭春長不能抗拒，因而交
    付現金5,000元與楊德生，得手後，3人旋即離開現場。
(三)、又於同年6月30日凌晨3時前之某時，楊德生得知鍾祥雲、彭
    愛希及其友人李地鑄等人在桃園縣大溪鎮○○路○段80號之1
    之鍾祥雲、彭愛希住處內玩麻將，旋即與鐘順盈、鍾文欽、
    吳文忠共同基於意圖為自己不法所有之犯意聯絡，於同日凌
    晨3時許，駕車抵達上址後，由楊德生負責在外把風、接應
    ，並提供其所有如附表一編號、所示客觀上可供兇器用
    之物，吳文忠、鐘順盈各持如附表一編號所示之槍枝2支
    、鍾文欽持如附表一編號所示之西瓜刀1把，在未經鍾祥
    雲之同意下，擅自踹開鍾祥雲上址住處大門，共同夜間侵入
    鍾祥雲之上址住處，旋即由吳文忠、鐘順盈分別徒手毆打或
    腳踢方式，毆打鍾祥雲、彭愛希（傷害部分未據告訴），並
    與鍾文欽分持上開槍枝、西瓜刀，喝令在場之鍾祥雲、彭愛
    希、李地鑄交付其等身上財物，以此強暴方式至使鍾祥雲、
    彭愛希及李地鑄不能抗拒，而強取(1)鍾祥雲所有之皮夾1只
    （內有身分證、健保卡、駕駛執照、現金2,000餘元）及手
    機3支；(2)彭愛希所有之黑色皮包1只（內有手機2只、大陸
    居民往來臺灣通行證、郵局金卡及存摺、健保卡、現金1萬
    6,000元）及屋內之零錢、現鈔共計8,000餘元；(3)李地鑄所
    有之手提袋1只（內有衣褲、印章及雙卡手機1支）得逞後，
    旋即由楊德生駕車接應離去，所得上開財物由4人朋分花用
    。嗣經鍾祥雲等人報警處理，始循線查悉上情。
三、另吳文忠因他案遭通緝，因恐遭警方緝捕，乃提供其所有如
    附表一編號所示客觀上可供兇器用之T型起子1支（未扣案
    ），先後邀約缺乏代步工具之鐘順盈、鍾文欽，以2人或3人
    為組合，並伺機挑選馬自達廠牌之紅色自用小客車，而為下
    列之行為：
(一)、於99年7月10日凌晨1時許，吳文忠與鐘順盈、鍾文欽駕車行
    經臺北縣新店市○○路○段2號前，見簡茂文所有馬自達廠、
    車號5209–DZ號之紅色自用小客車停放該處，乃共同基於意
    圖為自己不法所有之犯意聯絡，推由鍾文欽駕車在旁負責把
    風，吳文忠持上開T型起子1支下車著手竊取，惟因誤觸警報
    器，復改由鐘順盈下車持同上T型起子1支拆除警報器後，鐘
    順盈再以該T型起子撬開該自用小客車之車門並啟動後，駕
    駛該自用小客車離開現場，以此方式共同竊得上開車號之自
    用小客車1輛。
(二)、於同日晚上8時許，吳文忠、鐘順盈共同駕駛於上開三之(一)
    所載時、地所竊得之自用小客車，搭載不知情之吳文忠女友
    張妮行經臺北市南港區○○○路○段180巷四分溪便道處，見
    陳怡文所有同上廠牌車號4303–EH號之紅色自小客車停放該
    處，另共同基於意圖為自己不法所有之犯意聯絡，由吳文忠
    駕駛上開自用小客車在旁負責把風，鐘順盈則持同上之T型
    起子撬開該自用小客車之車門並啟動後，駕駛該自用小客車
    離去現場，以此方式共同竊得上開車號之自用小客車1輛。
    嗣於同日晚上10時許，吳文忠、鐘順盈分別駕駛所竊得之車
    號5209–DZ號、車號4303–EH號之自用小客車，行經臺北縣
    板橋市○○路段時，因遭警方圍捕時，吳文忠旋即以所駕駛
    之車號5209–DZ號自用小客車衝撞員警後逃逸，並將上開車
    號自用小客車棄置在臺北縣板橋市華江橋下；鐘順盈則乘隙
    駕駛車號4303–EH號自用小客車逃離現場，並至臺北縣板橋
    市華江橋下接應吳文忠，警方追躡至該華江橋下，因而查獲
    車號5209–DZ號自用小客車1輛（業經簡茂文領回）。
四、鐘順盈駕駛上開車號4303–EH號自用小客車，搭載吳文忠逃
    逸後，因認該車號自用小客車已遭警方鎖定，擬另行竊取其
    他自用小客車使用，而於同年月凌晨0時52分許，共同駕駛
    上開車號自用小客車前往臺北市信義區，尋找作案目標，嗣
    吳文忠表示缺錢花用，其2人乃駕車前往臺北市○○區○○
    街山區別墅區，因見謝志長位於臺北市○○區○○街8號2樓
    住處陽台紗窗未緊閉且屋內電燈未開啟，認該址並無人在家
    而有機可趁，乃共同基於意圖為自己不法所有之竊盜犯意聯
    絡，由鐘順盈駕車在該址大門負責把風、接應，推由吳文忠
    著手夜間侵入謝志長上址住處行竊。吳文忠旋基於非法持有
    改造槍枝、制式及非制式子彈之犯意及上開竊盜之犯意聯絡
    ，攜帶如附表二編號至所示可擊發子彈具有殺傷力之改
    造手槍及制式子彈、非制式子彈，自上址2樓陽台攀爬而無
    故侵入謝志長之住宅，並自該址4樓起逐層搜刮財物，迨吳
    文忠自該址住處4樓竊取謝志長之姪子林楹偉所有置於4樓房
    間桌上之華碩小筆電1臺後，前往3樓欲進入謝志長之長女謝
    筑伊房間時，為謝筑伊開門撞見而發出尖叫，吳文忠旋即沿
    樓梯往1樓方向逃逸並行經2樓樓梯間時，適與謝志長夫妻及
    其長子謝宗樺等3人相遇，吳文忠見事跡敗露，竟自行超越
    原計劃之竊盜犯意聯絡，而變更竊盜為強盜之犯意，取出其
    持有預藏之上開改造手槍、子彈，朝謝志長等人所站位置之
    天花板射擊1顆子彈，以此強暴方式至謝志長夫妻、謝宗樺
    及在1樓客廳看電視之謝志長姪子賴信宇等人不能抗拒，旋
    於該址1樓客廳強取賴信宇所有置於桌上之皮包1只（內有身
    分證、臺大電機系學生證、臺北富邦金融卡1張、現金1200
    元等物），此時謝志長等人亦隨之下樓，並為避免吳文忠傷
    人，謝志長立即打開1樓大門，讓吳文忠離開，並由在門外
    之鐘順盈駕車接應而駛離現場。鐘順盈、吳文忠嗣將上開車
    號4303–EH號自用小客車，棄置在臺北市○○區○○路64巷
    8號前，為警於同年7月12日上午11時30分許，在上址尋獲（
    業據陳怡文領回）。
五、鐘順盈、鍾文欽均明知可發射子彈具有殺傷力之改造手槍及
    具有殺傷力之子彈為管制物品，非經中央主管機關許可，不
    得擅自持有，竟基於未經許可而持有可發射子彈具殺傷力改
    造手槍及子彈之犯意，於99年7月初某日，其等已成年之友
    人李成志（已歿）在不詳地點，將如附表二編號至所示
    可擊發射子彈具有殺傷力之改造手槍1支及口徑7.0±0.5mm
    之非制式子彈共5顆（其中編號所示之非制式子彈1顆，無
    法擊發不具殺傷力；其餘4顆具有殺傷力）交付與鐘順盈後
    ，其2人共同無故而持有之，並於97年7月10日某時，因鍾文
    欽與人發生衝突，鐘順盈乃將上開改造手槍交給鍾文欽供其
    隨身攜帶。嗣於同年月13日下午3時30分，鍾文欽因攜帶上
    開改造手槍及非制式子彈，前往臺北縣板橋市○○路○段176
    號，與吳文忠、楊德生會面之際，適員警循線趕至上址欲緝
    捕吳文忠，因吳文忠趁隙逃逸，當場在鍾文欽隨身腰包查扣
    如附表二編號至所示之改造手槍及非制式子彈。
六、吳文忠明知槍管為槍枝之主要組成零件，非經中央主管機關
    許可，不得持有，竟於不詳時、地，自不詳姓名年籍之人取
    得如附表一編號所示屬於槍枝主要組成零件之改造槍管4
    支後，基於持有槍枝之主要組成零件之犯意，未經許可，將
    上開改造槍管4支置放於其位於臺北縣板橋市○○○街124巷
    13 號3樓之租屋處內，無故而持有之。嗣於99年7月14日凌
    晨1時許，警方經與吳文忠同居於上址之女友張妮同意後，
    在吳文忠上開租屋處內，查扣如附表一編號所示之改造槍
    管4支。
七、吳文忠前於97年間，因施用毒品案件，經花蓮地院裁定送觀
    察、勒戒後，認無繼續施用毒品傾向，於97年10月22日執行
    完畢釋放出所，並經臺灣花蓮地方法院檢察署檢察官以97年
    度偵字第2263號、97年度毒偵字第414號為不起訴處分確定
    。詎其猶不知戒斷毒癮，於前揭觀察、勒戒執行完畢釋放後
    5年內之99年7月14日下午1時許，基於施用第二級毒品甲基
    安非他命之犯意，在臺北縣樹林市樹林國小附近某加油站廁
    所內，以將第二級毒品甲基安非他命置入玻璃球燒烤後吸食
    其霧化氣體之方式，施用第二級毒品1次。嗣於同日晚上11
    時40分許，為警在臺北縣樹林市○○路724號前查獲，並在
    其隨身側背包查扣如附表二編號所示施用剩餘之第二級毒
    品甲基安非他命2包（驗前淨重合計1.6720公克，驗後淨重
    1.6718公克，含外包裝袋2只）、如附表一編號所示其所
    有供施用毒品所用之玻璃球吸食器1只及如附表二編號至
    所示之改造手槍1支、制式子顆5顆（其中2顆業經試射，
      已滅失）、非制式子彈2顆（均業經試射而滅失）。
八、案經臺北市政府警察局信義分局及臺北縣政府警察局樹林分
    局報請臺灣臺北地方法院檢察署檢察官偵查起訴。
    理  由
壹、證據能力
一、被告及其辯護人於本院審理時，就公訴人所提出之證據，被
    告吳文忠及其辯護人，爭執證人即共同被告鐘順盈、鍾文欽
    就事實欄三之(一)、(二)所載部分，所為不利被告吳文忠之陳述
    ，係屬審判外之陳述，無證據能力，茲說明如下：
(一)、按被告以外之人於檢察事務官、司法警察（官）調查時所為
    之陳述，屬傳聞證據，依同法第159條規定，本無證據能力
    ，必須「具有較可信之特別狀況」及「必要性」二要件，始
    例外得適用上開第159條之2規定，認有證據能力，採為證據
    。而所謂「具有較可信之特別情況」係屬於證據能力之要件
    ，法院應就偵查或調查筆錄製作之原因、過程及其功能等加
    以觀察其信用性予以判斷；又此之「必要性」要件，必須該
    陳述之重要待證事實部分，與審判中之陳述有所不符，包括
    審判中改稱忘記、不知道等，雖非完全相異，但實質內容已
    有不符者在內（最高法院96年度台上字4304號、96年度台上
    字第4414號判決意旨可資參照）。
(二)、本件證人鐘順盈、鍾文欽分別係上開事實欄三之(一)、(二)所載
    竊盜案件之共同正犯，且係被告吳文忠有無參與上開事實欄
    三之(一)、(二)所載竊盜犯行之重要證人，其中證人鐘順盈於99
    年7月21日、同年8月25日警詢時均指稱：99年7月10日凌晨1
    時許，我跟鍾文欽、吳文忠一起前往臺北縣新店市○○路○
    段25號前停車格，由吳文忠先下手行竊5209–DZ（就是吳文
    忠開車衝撞警方被警方開槍擊中的紅色自小客車），因觸動
    警報器，我接手行竊得手，由我開走，鐘文欽在車上把風；
    同日晚上8時，吳文忠開車載我去臺北市南港區○○○路○段
    180巷內，我獨自下車行竊4303–EH馬自達紅色自小客車，
    吳文忠在車上把風，竊得後我自行開走，我跟鍾文欽都是受
    吳文忠提議，偷馬自達M3系列的自小客車代步，偷車工具都
    是吳文忠提供的等語（見99偵16391卷(三)第128、129、279頁
    ），嗣於本院審理時改稱：99年7月10日凌晨1時許，搭吳文
    忠的車子到新店市○○路○段2號附近，有在該處附近偷車號
    5209–DZ號自小客車，是我自己下車去偷的，吳文忠、鍾文
    欽他們沒有下車，沒有跟吳文忠說要去偷車，鍾文欽是後來
    才到，我將車子開出來，他們才知道；4303–EH號這輛車也
    是我偷的，我跟吳文忠說我要去找一下朋友，吳文忠在車上
    等我，我就下車並開偷來的車回來，吳文忠看到我就知道我
    又去偷車，沒有告訴吳文忠我要去偷車等語（見本院99年11
    月9日審判筆錄第19至22頁）；證人鍾文欽於99年7月21日警
    詢時證述：我與鐘順盈、吳文忠一起去臺北縣新店市○○路
    ○段25號，我沒有參與行竊，只是在一旁觀看，一開始是吳
    文忠下車，後來5209–DZ號自用小客車的警報器響，鐘順盈
    下車把警報器用掉，並用起子發動將車子開走，吳文忠就開
    自己的白色馬自達3載我離開，回到吳文忠位於臺北縣板橋
    市○○○街的住處，鐘順盈也一起將竊來的車子開到吳文忠
    的住處等語（見同上偵卷(三)第136、137頁），又於本院審理
    時改稱：我跟吳文忠、鐘順盈一起開車到新店市○○路○段2
    號附近碰面，我跟鐘順盈一起偷車號5209–DZ號自用小客車
    ，一開始是我去偷車，但警報器響了，鐘順盈就下車把防盜
    器拔掉，並進去發動車子就走了，吳文忠不知道我跟鐘順盈
    下車要做什麼事等語（見本院同上審判筆錄第25、26頁）。
    證人鐘順盈、鍾文欽，顯均係就案情有重要關係之事項為前
    後不符之陳述。查證人鐘順盈、鍾文欽與被告吳文忠係朋友
    關係，其等與被告在案發前並無嫌怨，是證人鐘順盈、鍾文
    欽於警詢時虛偽陳述之危險性不高。且其等與被告吳文忠就
    上揭事實欄三之(一)、(二)所載竊盜犯行，分別為共同正犯關係
    ，衡諸常情，其等單獨面對司法警察所為之陳述，因同案被
    告並未在場，程度上較少會受到強暴、脅迫、詐欺、利誘或
    收買等外力之影響，其陳述較趨於真實。再者，亦無證據證
    明其等上開警詢供係受警方不正方法誘導或干擾下所為，其
    等警詢供述顯係出於其真意下所為。且上開警詢筆錄對於犯
    罪之構成要件、犯罪態樣等事實或情況，均翔實記載完整，
    自可推定證人鐘順盈、鍾文欽警詢之陳述，與事實較為相近
    ，而可信為真實。本院審酌上情，認證人鐘順盈、鍾文欽之
    上開警詢供述，顯具有特別可信之情況，復為證明被告吳文
    忠犯罪事實之存否所不可欠缺，是依刑事訴訟法第159條之2
    規定，應具有證據能力。
二、除上開證據之外，本判決所引用據以認定被告犯罪事實存否
    之各項傳聞證據，均於案件審理中詢問當事人及辯護人使其
    表示意見，其對於各該證據之證據能力均不爭執，本院審酌
    該等具有傳聞證據性質之證據，其取得過程並無瑕疵，且與
    待證事實具有關聯性，證明力非明顯過低，以之作為證據係
    屬適當，依刑事訴訟法第159條之5第1項之規定，俱得為證
    據。
貳、認定事實之理由
一、被告3人所為辯解及辯護人辯護要旨
(一)、訊據被告鐘順盈就上揭事實欄二所載強盜、事實欄三及四所
    載竊盜、事實欄五所載非法持有槍彈等犯行，均坦承不諱。
(二)、訊據被告鍾文欽就上揭事實欄二之(二)所載強盜、事實欄三之
    (一)所載竊盜、事實欄五所載之非法持有槍彈等犯行，均坦承
    不諱；就上揭事實欄二之(一)部分，則矢口否認有何幫助強盜
    之犯行，辯稱：99年6月26日晚上7時許，貴陽街黃瑞真被搶
    一案，我並沒有參與云云。辯護人則以：被告鍾文欽確實並
    未參與貴陽街一案，且蕭春長一案，被告亦應僅成立恐嚇取
    財罪等語置辯。
(三)、訊據被告吳文忠除就上揭事實欄二之(三)所載強盜、事實欄六
    所載非法持有槍枝之主要組成零件、事實欄七所載施用第二
    級毒品等犯行，坦承不諱外，就上揭事實欄三之(一)、(二)及事
    實欄四部分，固坦承：分別於上揭事實欄三之(一)、(二)所載時
    間，與同案被告鐘順盈、鍾文欽前往如事實欄三之(一)、(二)所
    載地點；於事實欄五所載時間，持如附表二編號至所載
    之改造手槍、制式子彈、非制式子彈等物，夜間侵入被害人
    謝志長住處，拿取如事實欄五所載之物等事實，惟矢口否認
    有何參與事實欄三所載之竊盜犯行及就事實欄五所載之犯行
    ，主觀上有何強盜犯行，辯謂：99年7月10日凌晨，是鐘順
    盈約我、鍾文欽說要去新店找朋友，回程要迴轉時，鐘順盈
    停在1輛紅色車子旁，手裡拿1個東西弄該輛紅色車子，我就
    直接把車子往前開，並沒有跟鐘順盈、鍾文欽一起竊取車號
    5209–DZ號自用小客車；也沒有跟鐘順盈一起竊取車號4303
    –EH號自用小客車，案發當天是鐘順盈開在新店偷來的車子
    （即車號5209–EH號），載我跟我女友張妮一起去南港找他
    朋友，車停在公園旁邊，鐘順盈下車去找他朋友，半小時後
    ，鐘順盈還沒有回來，我就打電話給他，他說他已經在回板
    橋的路上，叫我直接開車去板橋找他，我並沒有跟他一起偷
    該輛車；至於事實欄四部分，我當時是從窗戶爬進去後，開
    燈看到包包就拿起來揹著，後來碰到1個女生，她尖叫，我
    就往樓下跑，到2樓跟1對夫婦對撞，我重心不穩，就扣到扳
    機擊發，是不小心開槍的，主觀上並沒有強盜的犯意云云。
    辯護人則辯以：被告就事實欄四部分，主觀上是竊盜犯意，
    是不小心開槍，並沒有要開槍的意思等語。
二、事實欄二之(一)所載被害人謝瑞真部分：
(一)、被告鐘順盈與同案被告楊德生確有於事實欄二之(一)所載時、
    地，共同持如附表一編號所示之黑色槍枝，向被害人黃瑞
    真強行索取財物之事實，業據被告鐘順盈坦承不諱，核與證
    人即被害人黃瑞真、證人即同案被告楊德生證述大致相符。
    被告鐘順盈雖辯稱：當天僅其與楊德生2人前往索錢等語，
    惟被害人黃瑞真確有於事實欄二之(一)所載時、地，遭楊德生
    夥同2名之成年男子向其強索財物等情，復據證人黃瑞真於
    警詢及本院審理時明確證稱：楊德生當天是帶2名小弟，持
    槍一起來我的住處，當時該2名小弟都有戴帽子、背包包，
    留在客廳沒有說話，並注意客廳的人，楊德生則叫我到房間
    裏，拿1支黑色手槍出來，叫我給他和小弟一些生活費等語
    綦詳，足認參與本件事實欄二之(一)所載之強盜犯行之行為人
    確有3人，被告鐘順盈前開所辯，顯與事實有違，洵不足採
    。而按共同實施犯罪行為之人，在合同意思範圍以內，各自
    分擔犯罪行為之一部，相互利用他人之行為，以達其犯罪之
    目的者，即應對於全部所發生之結果，共同負責（最高法院
    25年上字第2253號判例、28年上字第3110號判例參照）。本
    件被告鐘順盈明知同案被告楊德生邀約其前往被害人黃瑞真
    上開住處，係為向被害人強索財物，並擔任把風工作等情，
    此為被告鐘順盈於警詢、偵查自承明確，足認其於行為時，
    與同案被告楊德生及該名真實姓名年籍不詳之成年男子彼此
    間，係基於對強盜被害人黃瑞真之意思合致，進而為上開犯
    行，其與同案被告楊德生、該名成年男子間，就本件攜帶兇
    器強盜被害人黃瑞真財物之犯行，應有犯意之聯絡及行為之
    分擔甚明。
(二)、被告鍾文欽固否認有何幫助同案被告鐘順盈、楊德生強盜之
    犯行，並以前情置辯。惟其於警詢時業已坦承：楊德生有叫
    我去貴陽街，跟1名中年婦女拿錢等語，核與證人即被害人
    黃瑞真於本院審理時證稱：96年6月26日晚上7時許，綽號「
    神經」（即楊德生）有帶2人來我那裏，那兩個人有戴帽子
    ，我不記得他們的長相了，楊德生拿槍出來跟我要錢，不然
    要找我朋友麻煩，我說我沒有錢，他們就叫我去準備，然後
    晚一點，就是在庭穿綠色衣服的男子（即被告鍾文欽）來跟
    我拿錢，他一個人來拿錢，並且說是楊德生叫他來拿錢，我
    知道鍾文欽跟楊德生是一夥人，我才把錢交給他等語相符，
    被告鍾文欽事後辯稱：並未去貴陽街向被害人拿錢一節，要
    非可採。至於證人黃瑞真警詢時雖指認被告鍾文欽即係與同
    案被告鐘順盈、楊德生，共同脅迫其交付財物之人，惟其自
    始已明確指述被告鍾文欽即係向其索取財物之人。且依通常
    之社會生活經驗，一般人在陳述其過往經歷之突發事件時，
    由於個人記憶、認知、理解、表達能力等因素，以致日後對
    同一事件之描述，並無法一字不漏鉅細靡遺地重複陳述，此
    乃事理所當然。況證人黃瑞真於本院審理時復明確證述：當
    時那2名小弟頭戴帽子坐在客廳，我跟楊德生在客廳等語，
    顯見被告應係將被告鍾文欽誤認在場向其強盜取財之人，是
    尚不得僅以證人黃瑞真於警詢時，誤認被告鍾文欽為著手強
    盜之人，遽認其證言不可採之依憑。
(三)、被告鍾文欽雖辯稱：我只是去拿錢，不知道楊德生他們對被
    害人黃瑞真做何事云云。然衡諸常情，一般人受他人委託向
    第三人收取金錢，理應會向委託人確認收取原因、金額，而
    被告鍾文欽為一智識成熟之成年人，豈有未予確認下，冒然
    同意代為取款？其謂不知同案被告楊德生所為，已與常情有
    違。況其復自承：同日晚上，楊德生到我家工廠外面，叫我
    過去找黃瑞真拿錢，是環河南路那件作完之後，楊德生叫我
    去貴陽街那邊拿錢等語，顯見被告鍾文欽係參與後述被害人
    蕭春長遭強盜一案（即事實欄二之(二)部分）後，復依同案被
    告楊德生指示，前往被害人黃瑞真上址住處索求財物甚明，
    則其於參與強盜被害人蕭春長之財物後，再依指示向被害人
    黃瑞真索求財物時，主觀上應已知悉該款項為同案被告楊德
    生等人共同強盜犯行所取之財物。又按刑法上之幫助犯，係
    對於犯罪與正犯有共同之認識，而以幫助之意思，對於正犯
    資以助力，而未參與實施犯罪之行為者而言，是以，如未參
    與實施犯罪構成要件之行為，且係出於幫助之意思提供助力
    ，即屬幫助犯，而非共同正犯。被告鍾文欽並未參與實施上
    開強盜犯行構成要件之行為，僅係於同案被告鐘順盈、楊德
    生持槍脅迫被害人黃瑞真交付財物後，受同案被告楊德生之
    指示，向被害人黃瑞真索取財物，被告鍾文欽明知同案被告
    楊德生、鐘順盈等人持槍脅迫被害人黃瑞真交付財物，竟仍
    執意為同案被告楊德生等人，前往被害人黃瑞真住處，索取
    強盜所得，其主觀上已有幫助同案被告楊德生等人強盜既遂
    之犯意，洵堪認定。被告鍾文欽前開所辯，要屬事後卸責之
    詞，不足採信。其所為應成立上開強盜犯行之幫助犯。
(四)、綜上，被告鐘順盈、鍾文欽上開犯行，已堪認定。
三、事實欄二之(二)被害人蕭春長部分
(一)、本件被告鐘順盈、鍾文欽與同案被告楊德生，於事實欄二之
    (二)所載時間，共同攜帶附表一編號之黑色槍枝1支，前往
    臺北市萬華區○○○路○段195號林友福，迨被害人蕭春長開
    門讓其等進入後，由被告鐘順盈、鍾文欽2人在該處客廳內
    ，負責把風及監看正在該處玩麻將之蕭春長友人，同案被告
    楊德生持上開可供兇器使用之黑色槍枝1支，向被害人蕭春
    長嚇稱：兄弟在跑路，將錢拿出來等語，以此脅迫方式至使
    蕭春長不能抗拒，而交付現金5,000元等情，業據被告2人自
    承在卷，核與證人即被害人蕭春長於警詢時證稱：99年6月
    26日晚上10時許，有人按門鈴，我以為朋友來找就直接開門
    ，3人男子衝進來，其中2人沒有戴帽子，都有背包包，另1
    名戴帽子的男子直接拿出一把黑色手槍朝天花板，跟我說他
    們在跑路，要我拿錢出來，我就將身上的5000元拿出來，拿
    槍的男子直接從我手上將錢拿去，他們3人就離開了，警方
    出示的照片中，楊德生就是拿槍的人，鍾文欽、鐘順盈就是
    跟他一起來的兩名男子等語相符。上揭事實，要堪認定。
(二)、被告鍾文欽之辯護人雖以：應僅成立恐嚇取財等語置辯。惟
    按強盜罪之成立，需以強暴、脅迫、藥劑、催眠術或他法為
    手段，至使他人不能抗拒，而強取或迫使他人交付其物始得
    成立；而所謂不能抗拒，指行為人所施於被害人之強暴、脅
    迫，足以抑壓被害人之抗拒，而使被害人身體上或精神上處
    於不能抗拒之狀態，使其喪失意思自由，不論被害人實際上
    有無抗拒行為，仍於強盜罪之成立不生影響，最高法院30年
    上字第3023號判例意旨參照。而刑法第346條之恐嚇取財之
    恐嚇行為，係指以將來惡害之通知恫嚇他人而言，受恐嚇人
    尚有自由意志，不過因此而懷有恐懼之心，故對強盜以目前
    之危害脅迫他人，致喪失自由意志不能抗拒者不同（最高法
    院67年台上字第542號、49年台上字第266號判例可資參照）
    。本件被告2人與同案被告楊德生，共同持槍向被害人蕭春
    長強索財物，顯係以目前之危害脅迫被害人蕭春長，至使被
    害人不能抗拒，此觀諸證人蕭春長於警詢時證稱：楊德生拿
    槍朝天花板，我看他拿槍，怕他傷到我和朋友，就趕緊將身
    上所有的5千元拿出來等語自明，此與純以將來之惡害通知
    被害人尚屬有別，應認此行為係成立強盜罪而非恐嚇取財罪
    。辯護人前開置辯，洵不足採。
(三)、又本件被告鐘順盈、鍾文欽受同案被告楊德生邀約前往被害
    人蕭春長真上開住處，係為向被害人蕭春長強索財物，並由
    其2人擔任把風工作等情，此為被告鐘順盈、鍾文欽供述明
    確，足認其等於行為時，係基於對強盜被害人蕭春長之意思
    合致，進而與同案被告楊德生共同為上開犯行，其與同案被
    告楊德生間，就本件攜帶兇器強盜被害人蕭春長財物之犯行
    ，應有犯意之聯絡及行為之分擔甚明。
四、事實欄二之(三)被害人鍾祥雲、彭愛希、李地鑄部分：
(一)、上開事實欄二之(三)所載之事實，業據被告鐘順盈、鍾文欽、
    吳文忠坦承不諱，核與證人即被害人鍾祥雲、彭愛希、李地
    鑄證述之情節大致相符。是依上開卷附之各項文書、證物等
    補強證據，已足資擔保被告鐘順盈、鍾文欽、吳文忠上開任
    意性自白之真實性。被告鐘順順盈、鍾文欽、吳文忠此部分
    犯行，堪以認定。
(二)、又本件強盜犯行，係由同案被告楊德生提議、提供其所有如
    附表一編號、所示之物，並邀集被告鐘順盈、鍾文欽、
    吳文忠參與本件強盜犯行，而案發當時，由被告鐘順盈、鍾
    文欽、吳文忠分持附表一編號、所示之物，共同侵入被
    害人鍾祥雲、彭愛希之上址住處，著手強盜被害人鍾祥雲、
    彭愛希及在場之李地鑄之財物，同案被告楊德生則在外把風
    ，業經認定如前，足認被告3人與同案被告楊德生間，就本
    件強盜鍾祥雲、彭愛希、李地鑄之犯行，確有犯意聯絡及行
    為分擔甚明。
五、事實欄三所載竊盜車號5209–DZ號、4303–EH號自用小客車
    部分：
(一)、本件被告鐘順盈、鍾文欽、吳文忠確於事實欄三之(一)所載時
    、地，持如附表一編號所示之T型起子，竊取車號5209–
    DZ號自用小客車；被告鐘順盈、吳文忠有於事實欄三之(二)所
    載時、地，持同上之T型起子，竊取車號4303–EH號自用小
    客車之事實，分據被告鐘順盈、鍾文欽供承明確，核與證人
    即被害人簡茂文、陳怡文證述車輛遭竊之情節相符。上揭事
    實，要堪認定。
(二)、被告吳文忠雖否認有何參與上開竊盜犯行，並以前情置辯。
    惟查：
  1.被告吳文忠對於同案被告鐘順盈、鍾文欽，持附表一編號
    所示之T型起子，於事實欄三之(一)所載時、地，竊取車號
    5209–DZ號自用小客車，及同案被告鐘順盈持同上T型起子
    ，於事實欄三之(二)所載時、地，竊取車號4303–EH號自用小
    客車之際，均在場等情，均供承不諱，核與證人即同案被告
    ，與同案被告鐘順盈、鍾文欽證稱：偷車時，被告吳文忠有
    在場等語相符。且證人鐘順盈於警詢時證稱：99年7月10日
    凌晨1時許，我跟鍾文欽、吳文忠一起前往臺北縣新店市○
    ○路○段25號前停車格，由吳文忠先下手行竊5209–DZ（就
    是吳文忠開車衝撞警方被警方開槍擊中的紅色自小客車），
    因觸動警報器，我接手行竊得手，由我開走，鐘文欽在車上
    把風；同日晚上8時，吳文忠開車載我去臺北市南港區○○
    ○路○段180巷內，我獨自下車行竊4303–EH馬自達紅色自小
    客車，吳文忠在車上把風，竊得後我自行開走，我跟鍾文欽
    都是受吳文忠提議，偷馬自達M3系列的自小客車代步，偷車
    工具都是吳文忠提供的等語（見99偵16391卷(三)第128、129
    、279頁）；證人鍾文欽於警詢時證述：我與鐘順盈、吳文
    忠一起去臺北縣新店市○○路○段25號，我沒有參與行竊，
    只是在一旁觀看，一開始是吳文忠下車，後來5209–DZ號自
    用小客車的警報器響，鐘順盈下車把警報器用掉，並用起子
    發動將車子開走，吳文忠就開自己的白色馬自達3載我離開
    ，回到吳文忠位於臺北縣板橋市○○○街的住處，鐘順盈也
    一起將竊來的車子開到吳文忠的住處等語（見同上偵卷(三)第
    136、137頁），互核大致相符。參以，本件竊盜犯行所用之
    T型起子係由被告吳文忠所提供一節，亦據證人鐘順盈、鍾
    文欽於本院審理時證述明確，而上開車號5209–DZ號自用小
    客車遭竊後，旋即由被告吳文忠駕駛使用，並於99年7月10
    日晚上22時許，為警發覺而遭圍捕，被告吳文忠將該車棄置
    在臺北縣板橋市華江橋下等情，復為被告吳文忠自承、證人
    鐘文欽證述綦詳，足認其確有參與本件竊盜犯行甚明。被告
    吳文忠前開置辯，要屬事後卸責之詞，洵無足採。
  2.又證人鐘順盈、鍾文欽於本院審理時，固均改稱：被告吳文
    忠並未參與竊車等語。然關於上開事實欄三之(一)之竊車過程
    ，證人鐘順盈於本院審理時雖改稱：99年7月10日凌晨1時許
    ，搭吳文忠的車子到新店市○○路○段2號附近，有在該處附
    近偷車號5209–DZ號自小客車，是我自己下車去偷的，吳文
    忠、鍾文欽他們沒有下車，他們兩個在旁邊聊天，我就在附
    近偷，他們距離我偷車的地方約100至200公尺等語；證人鍾
    文欽則證稱：車號5209–DZ號自用小客車，是我跟鐘順盈一
    起偷的，一開始是我下車去偷，但車子在叫，鐘順盈就下車
    把防盜器拔掉，並進去發動車子就走了，我們偷車時，被告
    吳文忠距離我們約1輛汽車的距離等語，二人所述相互矛盾
    ，已難認其等於本院審理時所為之上開證詞為真。況證人鐘
    順盈、鍾文欽自始均證稱：偷車所用之T型起子係被告吳文
    忠所提供等語，是縱令被告吳文忠確未實際著手竊取上開自
    用小客車，惟其既於同案被告行竊時，在場把風，並提供其
    所有如附表一編號所示之T型起子，供同案被告行竊使用
    ，且行竊得手後，所竊取之自用小客車亦係供其駕駛使用，
    其主觀上應有以參與本件竊盜犯行之故意，並為竊盜犯行之
    行為分擔甚明。其謂未參與本件竊盜犯行等語，洵非可採。
(三)、綜上，本件事證明確，被告鐘順盈、鍾文欽、吳文忠上開竊
    盜犯行，堪以認定。
六、事實欄四被害人謝志長部分：
(一)、本件被告鐘順盈、吳文忠確有於事實欄四所載時間，駕駛上
    開車號4303–EH號自用小客車，前往臺北市○○區○○街山
    區別墅區，因見被害人謝志長位於臺北市○○區○○街8號2
    樓住處陽台紗窗未緊閉且屋內電燈未開啟，認該址並無人在
    家而有機可趁，推由被告鐘順盈駕車在該址大門負責把風、
    接應，推由被告吳文忠著手夜間侵入謝志長上址住處行竊等
    情，業據被告鐘順盈、吳文忠供承明確。而被告吳文忠旋即
    自行攜帶其預藏之如附表二編號至所示可擊發子彈具有
    殺傷力之改造手槍及制式子彈、非制式子彈，自上址2樓陽
    台攀爬而無故侵入被害人謝志長之住宅，並自該址4樓起逐
    層搜刮財物，迨自該住處4樓竊取被害人謝志長之姪子林楹
    偉所有置於4樓房間桌上之華碩小筆電1臺，前往3樓欲進入
    謝志長之長女謝筑伊房間時，因謝筑伊開門撞見而發出尖叫
    ，被告吳文忠旋即沿樓梯往1樓方向逃逸並行經2樓樓梯間時
    ，撞見被害人謝志長及其配偶等人，復取出其持有預藏之上
    開之改造手槍、子彈，朝被害人謝志長等人所站立位置之天
    花板射擊1顆子彈，旋於該址1樓客廳強取賴信宇所有置於桌
    上之皮包1只（內有身分證、臺大電機系學生證、臺北富邦
    金融卡1張、現金1200元等物）後離去等情，亦據被告吳文
    忠坦承不諱，核與證人即被害人謝志長證述情節大致相符，
    並有如附表二編號至所示之槍、彈扣案可佐。上揭事實
    ，堪以認定。
(二)、又扣案如附表二編號至所示之槍枝、子彈，係警方於99
    年7月14日在臺北縣樹林市○○路724號前查獲被告吳文忠時
    ，在其身上所查扣，復據被告吳文忠自承在卷。經送內部政
    警政署刑事警察局（下稱刑事警察局），分別以檢視法、性
    能檢驗法、試射法鑑驗結果：(1)送鑑手槍1支（含彈匣）（
    槍枝管制編號0000000000），認係由仿BERETTAT廠M9型半自
    動手槍製造之槍枝，換裝土造金屬槍管及土造金屬滑套而成
    ，擊發功能正常，可供擊發適用子彈使用，認具殺傷力；(2)
    送鑑子彈5顆，其中3顆，認均係口徑9mm制式子彈，採樣1顆
    試射，可擊發，認具殺傷力；1顆，認係口徑9mm制式子彈，
    彈底具撞擊痕跡，經試射，可擊發，認具殺傷力；1顆，認
    係非制式子彈，由金屬彈殼組合直徑8.8mm金屬彈頭而成，
    經試射，可擊發，認具殺傷力；(3)送鑑子彈1顆，認係非制
    式子彈，由金屬彈殼組合直徑7.0mm金屬彈頭而成，經試射
    ，可擊發，認具殺傷力，此有刑事警察局99年8月2日刑鑑字
    第0990101313號鑑定書暨照片在卷可稽（見99偵16391卷(三)
    第160至162頁）。本件扣案由被告吳文忠持有如附表二編號
    所示之槍枝確係由仿仿BERETTAT廠M9型半自動手槍製造，
    換裝土造金屬槍管及土造金屬滑套而成之改造手槍，扣案如
    附表二編號、所示之子彈共6顆為具有殺傷力之制式子
    彈、非制式子彈，均屬槍砲彈藥刀械管制條例所管制之槍彈
    甚明。
(三)、被告吳文忠雖辯稱：當時是因為與被害人對撞，我手上的槍
    枝才走火擊發，是被害人自己開門讓我出去的，只是單純的
    竊盜，並沒有強盜犯意等語。然查：
  1.證人即被害人謝志長證稱：被告進來的時候我不知道，是後
    來聽到3樓的二女兒在尖叫，我們就從2樓房間出來，然後就
    在2樓樓梯口遇到被告，因為我們房間的門是相對的，樓梯
    是獨立出來的，當時我們是站在房間門口，被告是站在樓梯
    間的平台上，高出我們房間平台2個階梯，被告一下樓，一
    看到我們，就先朝我們站的位置上方天花板開槍，射到2樓
    的天花板，像是要嚇阻我們的意思，被告開槍的時候，我還
    沒有開口請他離開，因為他有拿槍，而且也開了槍，我們手
    上沒有任何東西，所以不敢阻止或抵抗他，我就請他拿著東
    西趕快走，被告走到1樓，我們也跟著下去，後來因為他不
    會開大門，我就幫他開門，他要離開之前，也把我侄子賴信
    宇放在客廳茶几上的小錢包拿走等語，要與被告吳文忠所辯
    ：因為與被害人對撞，一時緊張走火擊發一節不符。本院審
    酌證人謝志長與被告吳文忠互不認識，應無設詞構陷之動機
    ，參以，證人謝志長所述之強盜過程，核與被告吳文忠自承
    之過程相符，堪信證人謝志長上開證述為真。
  2.又強盜與竊盜，僅係取得財物之手段不同，就意圖為不法所
    有，以非法方法取得他人之財物而言，兩者並無差異（最高
    法院87年台上字第4008號判例參照）。本件被告吳文忠持如
    附表二編號至所示之槍、彈，侵入被害人謝志長住宅之
    初，固意在行竊，並已自被害人謝志長住處4樓，竊得華碩
    小筆電，嗣接續在該住處內為財物搜尋之際，為被害人謝志
    長及其同居家屬發覺，被告旋即持槍朝被害人謝志長住處2
    樓天花板射擊，顯係為不法腕力之實施。且依被害人謝志長
    當時並未持任何物品防身，且被告手持槍枝射擊其住處2樓
    之天花板等客觀情況，依一般社會通念，自足以壓抑被害人
    謝志長及其同住家屬意思決定自由，至不能抗拒之程度，被
    告吳文忠進而在被害人謝志長住處1樓客廳，著手拿取被害
    人謝志長姪子賴信宇置放該處之錢包得逞，顯係變更竊盜之
    犯意為強盜，進而施強暴手段致被害人謝志長及其同住家屬
    不能抗拒，著手施以強盜行為，其所為應成立強盜罪。被告
    前開置辯，洵無足採。
(四)、又各共同正犯僅就其共同之行為決意而共同實施之行為，擔
    負刑事責任。若於共同實施中，行為人於共同行為決意範圍
    外，另實行共同行為以外之行為者，則因該行為並非各個行
    為人共同犯罪之部分，故應由該行為之行為人獨自負其刑事
    責任。查本件犯行，係由被告鐘順盈駕車在被害人謝志長上
    開住處外把風、接應，被告吳文忠1人侵入該住宅著手行竊
    ，已如前述。而被告鐘順盈供承：99年7月11日，因所駕駛
    車號4303–EH號自用小客車已經被警方注意，想要換偷另1
    輛車，駕駛載吳文忠到處尋找，經過臺北市○○區○○街8
    號，吳文忠說該戶沒有開燈，且身上沒有錢，可以進去行竊
    等語，核與證人即共同被告吳文忠證稱：鐘順盈開車載我經
    過瑞雲街8號的房子，說這間好像沒有人，可以進去偷東西
    ，我就從後面爬進去等語，足認被告鐘順盈與吳文忠一開即
    係基於竊盜之犯意聯絡，而為本件犯行之分工甚明。參以，
    被告吳文忠所持有之槍、彈係其預藏之物品，並無證據證明
    被告鐘順盈對於被告吳文忠有攜帶槍彈之事實有所知悉，而
    被告鐘順盈亦僅係駕車在被害人住處外把風、接應，並未與
    被告吳文忠一同侵入被害人之住處，則被告吳文忠係於著手
    行竊過程中，因遭被害人謝志長發覺，而變更竊盜之犯意為
    強盜，並進而施強暴手段致使不能抗拒，著手強盜行為，其
    行為顯已超出其與被告鐘順盈之決意範圍外，難認被告鐘順
    盈對於被告吳文忠侵入住宅行竊之過程中，逾越其等原先之
    計畫而變更為強盜取財之事實有所預見，且亦無證據證明被
    告鐘順盈原先即係基於竊盜不成變更強盜之犯意，自應僅就
    竊盜之部分負其責任。是綜合上開客觀情況證據，被告吳文
    忠變更竊盜為強盜之行為，已超出彼等原先決意範圍。此時
    ，應由被告吳文忠就決意範圍外之行為，自負其責。被告鐘
    順盈基於原先決意範圍，在外把風、接應之行為，自應在竊
    盜範圍內，共同負其責任。
七、事實欄五被告鐘順盈、鍾文欽非法持有槍彈部分：
    上揭事實欄五所載之事實，業據被告鐘順盈、鍾文欽坦承不
    諱，且警方於997月13日下午3時30分許，在被告鍾文欽身上
    所查扣如附表二編號至所示之槍枝、子彈經送刑事警察
    局，分別以性能檢驗法、試射法鑑驗結果：(1)送鑑手槍1支
    （含彈匣）（槍枝管制編號0000000000），認係由仿COLT廠
    半自動手槍製造，車通金屬槍管內阻鐵而成之改造手槍，擊
    發功能正常，可供擊發適用子彈，認具殺傷力。(2)送鑑子彈
    5顆，認均係非制式子彈，由金屬彈殼組合口徑7.0±0.5mm
    金屬彈頭而成，採樣2顆試射，其中1顆，可擊發，認具殺傷
    力（附表二編號、）；1顆無法擊發，認不具殺傷力（
    即附表二編號）。此有刑事警察局98年7月26日刑鑑字第
    0990100683號鑑定書暨照片在卷可稽（見99偵16391卷(三)第
    146至150頁）。本件扣案由被告鐘順盈、鍾文欽所共同持有
    如附表二編號所示之槍枝確係由仿COLT廠半自動手槍所製
    造，車通金屬槍管內阻鐵而成之改造手槍換裝土造金屬槍管
    而成之改造手槍，扣案如附表二編號、所示之子彈4顆
    為具有殺傷力之非制式子彈，均屬槍砲彈藥刀械管制條例所
    管制之槍彈甚明。足徵被告鐘順盈、鍾文欽上開任意性之自
    白與事實相符，堪予採信。從而，被告鐘順盈、鍾文欽非法
    持有可發射子彈具有殺傷力之改造手槍、具有殺傷力之非制
    式子彈之犯行，洵堪認定。
八、事實欄六被告吳文忠非法持有槍枝之主要組成零件部分：
    前開事實欄六所載之事實，已為被告所自承，並有如附表一
    編號所示之槍管4支扣案、查獲現場照片附卷可佐。而「
    槍管」業經內政部於86年11月24日以（86）台內警字第8670
    683號公告為各類槍砲之主要組成零件在案。是依上開卷附
    之各項文書、證物等補強證據，已足資擔保被告吳文忠上開
    任意性自白之真實性。
九、事實欄七被告吳文忠施用第二級毒品部分：
(一)、如事實欄七所載之事實，業據被告吳文忠坦承不諱，且查，
    被告於99年7月14日晚上11時40分許為警查獲後所採尿液，
    經送往具有專門鑑定尿液中有無毒品成分之台灣檢驗科技股
    份有限公司，以酵素免疫法、氣相層析質譜法檢驗確認結果
    ，呈安非他命類陽性反應，此有台灣檢驗科技股份有限公司
    99 年8月5日報告編號UL／2010／70615號濫用藥物尿液檢驗
    報告在卷可稽（見99毒偵2610卷第36頁。按人體施用甲基安
    非他命後，在主要代謝物中未改變形態之甲基安非他命佔施
    用劑量達43％，安非他命則約為5％，且安非他命在國內取
    得不易，施用情形較少，尿液檢驗結果係甲基安非他命陽性
    者佔大部分。本件被告所採尿液，經以氣相層析質譜儀分析
    法檢驗，既均呈安非他命類陽性反應，其尿液中之甲基安非
    他命、安非他命濃度分別為10556ng／ml、2370ng／ml，顯
    見被告應有在上開採尿時間前，施用甲基安非他命甚明。此
    外，復有被告所有供其施用毒品所用之玻璃吸食器1支扣案
    可佐。而甲基安非他命係屬毒品危害防制條例第2條第2項第
    2款規定之第二級毒品，足證被告所施用之毒品確為毒品危
    害防制條例第2條第2項第2款所規定之第二級毒品甲基安非
    他命，應屬無訛。是依上開卷附之各項文書、證物等補強證
    據，已足資擔保被告上開任意性自白之真實性，堪信為真實
    。被告於事實欄七所載之時、地，施用第二級毒品甲基安非
    他命之犯行，亦堪認定。
(二)、末查，被告前於97年間，因施用毒品案件，經花蓮地院裁定
    送觀察、勒戒後，認無繼續施用毒品傾向，於97年10月22日
    執行完畢釋放出所，並經臺灣花蓮地方法院檢察署檢察官以
    97年度偵字第2263號、97年度毒偵字第414號為不起訴處分
    確定等情，有臺灣高等法院被告前案紀錄表在卷可參。其於
    上開觀察、勒戒執行完畢釋放後5年內，再犯本件施用第二
    級毒品之犯行，事證明確，核與毒品危害防制條例第23條第
    2項規定相符，依法應予論科。
十、綜上所述，本件事證明確，被告鐘順盈、鍾文欽、吳文欽上
    開犯行，均堪認定，應依法論科。
乙、論罪科刑及沒收部分：
一、按刑法第321條第1項第3款所謂之「兇器」，其種類並無限
    制，凡客觀上足對人之生命、身體、安全構成威脅，具有危
    險性即已足，並不以攜帶之初有行兇之意圖為必要，最高法
    院79年台上字第5253號判例可資參照。查：
(一)、本件被告鐘順盈與同案被告楊德生、該名真實姓名不詳之成
    年男子著手事實欄二之(一)之強盜犯行；及與被告鍾文欽、同
    案被告楊德生著手事實欄二之(二)之強盜犯行，所持用如附表
    一編號所示之黑色槍枝1支；又與被告鍾文欽、吳文忠、
    同案被告楊德生著手事實欄二之(三)之強盜犯行，所持用如附
    表一編號所示之槍枝2支，固均未扣案，而無從認定是否
    具有殺傷力而屬槍砲彈藥刀械管制條例所列管之槍枝，姑不
    論上開槍枝是否可擊發、具有殺傷力，槍枝機身係屬金屬材
    質，質地堅韌，此為眾所週知之事理，是以之毆擊於人之身
    體，已足以危害人之生命、身體安全，更遑論係具有殺傷力
    之槍枝，以之射擊人之身體，更足以嚴重危害人之生命、身
    體安全，此為一般公眾所週知之事理。是如附表一編號、
    所示之槍枝足以危害他人之生命、身體之安全。
(二)、被告鐘順盈、鍾文欽、吳文忠與同案被告楊德生著手事實欄
    二之(三)之強盜犯行時，所持用如附表一編號所示之西瓜刀
    1把；被告鐘順盈、吳文忠與鍾文欽著手事實欄三之(一)所載
    竊盜犯行，及被告鐘順盈、吳文忠著手事實欄三之(二)所載竊
    盜犯行，所持用如附表一編號所示之T型扳手1支，均為金
    屬材質，質地堅硬，且西瓜刀刀面鋒利；T型扳手既可用以
    拆卸自小客車車門及插入自用小客車鑰匙孔發動引擎使用，
    顯見以上開物品毆擊或持刀剌向人之身體，均足以危害他人
    之生命、身體之安全。
(三)、又附表二編號所示之改造手槍1支，為被告吳文忠所有，
    分別供其犯事實欄四所載強盜犯行所用之物，已如前述。而
    上開槍枝經送刑事警察局以性能檢驗法、試射法鑑定結果，
    認擊發功能正常，可供擊發適用子彈，具殺傷力，亦如前述
    。是以之射擊人之身體，更足以嚴重危害人之生命、身體安
    全，此為一般公眾所週知之事理。且被告吳文忠持以強盜被
    害人謝志長之財物時，該槍枝確曾發射子彈，益徵上開槍枝
    ，客觀上確可供兇器使用甚明。
(五)、綜上所述，上開槍枝、扳手、西瓜刀，客觀上均足以危害人
    之生命、身體安全，而屬兇器，要堪認定，合先敘明。
二、論罪部分：
(一)、被告鐘順盈部分
  1.被告鐘順盈所為，如(1)事實欄二之(一)、(二)部分，均係犯刑法
    強盜罪而有刑法第321條第1項第4款、第3款之結夥攜帶兇器
    情形，為刑法第330條第1項之結夥攜帶兇器強盜罪；(2)事實
    欄二之(三)部分，係犯刑法強盜罪而有刑法第321條第1項第1
    款、第3款、第4款之結夥攜帶兇器夜間侵入住宅情形，為刑
    法第330條第1項之結夥攜帶兇器夜間侵入住宅強盜罪；(3)事
    實欄三之(一)部分，係犯刑法第321條第1項第3款、第4款之結
    夥攜帶兇器竊盜罪；(4)事實欄三之(二)部分，係犯刑法第321
    條第1項第3款之攜帶兇器竊盜罪；(5)事實欄四部分，係犯刑
    法第321條第1項第1款之夜間侵入住宅竊盜罪；(6)事實欄五
    部分，係犯槍砲彈藥刀械管制條例第8條第4項之非法持有可
    發射子彈具殺傷力之改造手槍罪、同條例第12條第4項之非
    法持有具有殺傷力之子彈罪。
  2.被告鐘順盈所為事實欄二之(三)、事實欄四部分，分別未經被
    害人鍾祥雲、彭愛希、謝志長之同意，逕行於夜間侵入被害
    人之住宅，業經認定如前，檢察官起訴漏未論及此，容有誤
    會，應予更正。被告鍾順盈雖非法持有具有殺傷力之非制式
    子彈共4顆，惟仍為單純一罪。再者，其所為(1)事實欄二之
    (三)部分，其同時對鍾祥雲、彭愛希、李地鑄等3人著手於強
    盜之行為，時間具有密接性，場所復具有同一性，應評價為
    接續之一行為，係以一行為同時觸犯刑法第330條第1項、第
    2項之結夥攜帶兇器侵入住宅強盜罪，為想像競合犯，應依
    刑法第55條之規定，從一重之結夥攜帶兇器夜間侵入住宅強
    盜罪處斷；(2)事實欄五部分，被告以一行為同時持有可發射
    子彈具有殺傷力之改造手槍、具有殺傷力之非制式子彈，係
    以一行為觸犯非法持有可發射子彈具有殺傷力之槍枝及非法
    持有具有殺傷力之子彈罪為想像競合犯，應依刑法第55條之
    規定，從一重之持有槍枝罪處斷。又就其所犯(1)如事實欄二
    之(一)所載強盜犯行，與同案被告楊德生及1名真實姓名年籍
    不詳之成年男子間；(2)如事實欄二之(二)所載強盜犯行，與同
    案被告鍾文欽、楊德生間；(3)如事實欄二之(三)所載強盜犯行
    ，與同案被告鍾文欽、吳文忠、楊德生間；(4)如事實欄三之
    (一)所載竊盜犯行，與同案被告鍾文欽、吳文忠間；(5)如事實
    欄三之(二)、事實欄四所載之竊盜犯行，與同案被告吳文忠間
    ；(6)如事實欄五所載非法持有改造槍枝罪間，與同案被告鍾
    文欽間，分別有犯意聯絡及行為分擔，各應論以共同正犯。
    其所犯上開數罪，犯意各別，行為互殊，應予分論併罰。
(二)、被告鍾文欽部分
  1.被告鍾文欽所為，如(1)事實欄二之(一)部分，係犯刑法第30條
    第1項前段、第330條第1項之幫助結夥攜帶兇器強盜罪；(2)
    事實欄二之(二)部分，係犯刑法強盜罪而有刑法第321條第1項
    第4款、第3款之結夥攜帶兇器情形，為刑法第330條第1項之
    結夥攜帶兇器強盜罪；(3)事實欄二之(三)部分，係犯刑法強盜
    罪而有刑法第321條第1項第1款、第4款、第3款之結夥攜帶
    兇器夜間侵入住宅情形，為刑法第330條第1項之結夥攜帶兇
    器夜間侵入住宅強盜罪；(4)事實欄三之(一)部分，係犯刑法第
    321條第1項第3款、第4款之結夥攜帶兇器竊盜罪；(5)事實欄
    五部分，係犯槍砲彈藥刀械管制條例第8條第4項之非法持有
    可發射子彈具殺傷力之改造手槍罪、同條例第12條第4項之
    非法持有具有殺傷力之子彈罪。
  2.被告鍾文欽所為事實欄二之(三)、事實欄四部分，分別未經被
    害人鍾祥雲、彭愛希、謝志長之同意，逕行於夜間侵入被害
    人之住宅，業經認定如前，檢察官起訴漏未論及此，容有誤
    會，應予更正。被告雖非法持有具有殺傷力之非制式子彈共
    4顆，惟仍為單純一罪。再者，其所為如(1)事實欄二之(三)部
    分，其同時對鍾祥雲、彭愛希、李地鑄等3人著手於強盜之
    行為，時間具有密接性，場所復具有同一性，應評價為接續
    之一行為，係以一行為同時觸犯刑法第330條第1項、第2項
    之結夥攜帶兇器侵入住宅強盜罪，為想像競合犯，應依刑法
    第55條之規定，從一重之結夥攜帶兇器侵入住宅強盜罪處斷
    ；(2)事實欄五部分，被告以一行為同時持有可發射子彈具有
    殺傷力之改造手槍、具有殺傷力之制式子彈，係以一行為觸
    犯非法持有可發射子彈具有殺傷力之槍枝及非法持有具有殺
    傷力之子彈罪為想像競合犯，應依刑法第55條之規定，從一
    重之持有槍枝罪處斷。又就其所為(1)如事實欄二之(二)所載強
    盜犯行，與同案被告鐘順盈、楊德生間；(2)如事實欄二之(三)
    所載強盜犯行，與同案被告鐘順盈、吳文忠、楊德生間；(3)
    如事實欄三之(一)所載竊盜犯行，與同案被告鐘順盈、吳文忠
    間；(4)如事實欄五所載非法持有改造槍枝罪間，與同案被告
    鐘順盈間，分別有犯意聯絡及行為分擔，各應論以共同正犯
    。其所犯上開數罪，犯意各別，行為互殊，應予分論併罰。
  3.被告鍾文欽前已有如事實欄一所載之刑事前科紀錄，甫於97
    年5月21日易科罰金執行完畢等情，有臺灣高等法院被告前
    案紀錄表在卷可按。其於有期徒刑執行完畢後5年內，故意
    再犯本件有期徒刑以上之罪，均為累犯，所犯上開各罪均應
    依刑法第47條第1項規定加重其刑。又被告就事實欄二之(一)
    所載幫助他人犯結夥攜帶兇器強盜犯行部分，爰依刑法第30
    條第2項之規定，按正犯之刑減輕之，並依法先加後減之。
(三)、被告吳文忠部分
  1.被告吳文忠所為，如(1)事實欄二之之(三)部分，係犯刑法強盜
    罪而有刑法第321條第1項第1款、第4款、第3款之結夥攜帶
    兇器夜間侵入住宅情形，為刑法第330條第1項之結夥攜帶兇
    器夜間侵入住宅強盜罪；(2)事實欄三之(一)部分，係犯刑法第
    321條第1項第3款、第4款之結夥攜帶兇器竊盜罪；(3)事實欄
    三之(二)部分，係犯刑法第321條第1項第3款之攜帶兇器竊盜
    罪；(4)事實欄四部分，係犯刑法強盜罪，而有同法第321條1
    項第1款、第3款之之攜帶兇器夜間侵入住宅情形，為同法第
    330條第1項之攜帶兇器夜間侵入住宅強盜罪、槍砲彈藥刀械
    管制條例第8條第4項之非法持有可發射子彈具殺傷力之改造
    手槍罪、同條例第12條第4項之非法持有具有殺傷力之子彈
    罪；(5)事實欄六部分，係犯槍砲彈藥刀械管制條例第13條第
    4款之非法持有槍枝之主要組成零件罪；(6)事實欄七部分，
    係犯毒品危害防制條例第10條第2項之施用第二級毒品罪。
  2.被告吳文忠所為，如事實欄二之(三)、事實欄四部分，分別未
    經被害人鍾祥雲、彭愛希、謝志長之同意，逕行侵入被害人
    之住宅，業經認定如前，檢察官起訴漏未論及此，容有誤會
    ，應予更正。又被告就事實欄四部分，應係犯刑法強盜罪，
    而有同法第321條第1項第1款、第3款之攜帶兇器夜間侵入住
    宅情徵，為同法第330條第1項之攜帶兇器夜間侵入住宅強盜
    罪，業如前述，檢察官起訴認係犯刑法第321條第1項第3款
    之攜帶兇器竊盜罪，容有未洽，惟其社會基本事實同一，起
    訴法條應予變更。被告就事實欄四部分，由原來之竊盜犯意
    變更為強盜犯意，故其前階段之竊盜行為為後階段之強盜行
    為所吸收，不另論竊盜罪。又被告雖非法持有具有殺傷力之
    如附表二編號、之制式子彈4顆、非制式子彈2顆，惟仍
    為單純一罪。再者，就其所為(1)事實欄二之(三)部分，其同時
    對鍾祥雲、彭愛希、李地鑄等3人著手於強盜之行為，時間
    具有密接性，場所復具有同一性，應評價為接續之一行為，
    係以一行為同時觸犯刑法第330條第1項、第2項之結夥攜帶
    兇器侵入住宅強盜罪，為想像競合犯，應依刑法第55條之規
    定，從一重之結夥攜帶兇器侵入住宅強盜罪處斷；(2)事實欄
    四部分，係以一行為同時觸犯攜帶兇器夜間侵入住宅強盜罪
    、非法持有可發射子彈具有殺傷力之改造槍枝罪及非法持有
    具有殺傷力之子彈罪，為想像競合，應依刑法第55條之規定
    ，從一重之刑法第330條第1項之攜帶兇器夜間侵入住宅強盜
    罪處斷。(3)事實欄七部分，被告持有第二級毒品甲基安非他
    命進而施用，其施用前後之持有低度行為應為施用之高度行
    為所吸收，不另論罪。
  3.又就被告吳文忠所為，如(1)事實欄二之(三)所載強盜犯行，與
    同案被告鍾文欽、鐘順盈、楊德生間；(4)如事實欄三之(一)所
    載竊盜犯行，與同案被告鍾文欽、鐘順盈間，分別有犯意聯
    絡及行為分擔，各應論以共同正犯。其所犯上開數罪，犯意
    各別，行為互殊，應予分論併罰。被告前已有如事實欄一所
    載之刑事前科紀錄，甫於95年4月20日易科罰金執行完畢等
    情，有臺灣高等法院被告前案紀錄表在卷可按。其於有期徒
    刑執行完畢後5年內，故意再犯本件有期徒刑以上之罪，均
    為累犯，所犯上開各罪均應依刑法第47條第1項規定加重其
    刑。
三、科刑部分：
(一)、被告鐘順盈部分
  1.爰審酌被告未經許可，持有改造手槍及子彈，對於他人安全
    及社會治安危害頗鉅；且正值壯年，不思憑己力正當賺取財
    物，竟先後多次攜帶兇器強盜、竊取他人財物，其行為已嚴
    重影響社會治安，且對被害人身心均造成重大危害，本不宜
    寬貸，惟考量其犯後業已坦承犯行，及強盜、竊盜所得之財
    物價值、迄未與被害人達成和解，賠償其等損害等一切情狀
    ，分別量處如主文所示之刑。
  2.又按刑法第51條數罪併罰定執行刑之立法方式，採限制加重
    原則，亦即非以累加方式定應執行刑，該條第5款即明定：
    「宣告多數有期徒刑者，於各刑中之最長期以上，各刑合併
    之刑期以下，定其刑期。但不得逾30年」，審酌被告所犯上
    開各罪，係在96年2月12日至同年6月26日間犯之，而所犯攜
    帶兇器強盜之犯罪手法均大致相同，如以實質累加之方式定
    應執行刑，則處罰之刑度顯將超過其行為之不法內涵，而違
    反罪責原則，及考量因生命有限，刑罰對被告造成之痛苦程
    度，係隨刑度增加而生加乘效果，而非以等比方式增加，是
    則以隨罪數增加遞減其刑罰之方式，當足以評價被告行為之
    不法性之法理（即多數犯罪責任遞減原則），就上開得減刑
    之罪減刑後，並與其餘不應減刑之罪判處有期徒刑部分，於
    有期徒刑9年以上至30年以下範圍內，定被告應執行有期徒
    刑13年，以資懲儆。
(二)、被告鍾文欽部分
    爰審酌被告未經許可，持有改造手槍及子彈，對於他人安全
    及社會治安危害頗鉅；且正值壯年，不思憑己力正當賺取財
    物，竟先後多次結夥3人以上攜帶兇器強盜、竊盜他人財物
    ，其行為已嚴重影響社會治安，且對被害人身心均造成重大
    危害，犯後亦僅坦認部分行為，犯後態度不佳，及強盜、竊
    盜所得之財物價值、迄未與被害人達成和解，賠償其等損害
    等一切情狀，分別量處如主文所示之刑，並定其應執行有期
    徒11年6月。
(三)、被告吳文忠部分
    爰審酌被告前已有施用毒品之不良素行，歷經觀察勒戒、刑
    之執行程序猶施用之，顯見其戒毒意志不堅；又其未經許可
    ，非法持有改造手槍及子彈，對於他人安全及社會治安危害
    頗鉅；正值壯年，不思憑己力正當賺取財物，竟結夥3人以
    上攜帶兇器強盜、竊盜他人財物，其行為已嚴重影響社會治
    安，且其攜帶如附表二編號至所示之槍彈侵入被害人謝
    志長住宅搜尋財物之際，因遭被害人發覺，即持槍射擊嚇阻
    ，對被害人身心均造成重大危害，又其犯後僅坦承部分犯行
    ，態度非佳，及強盜、竊盜所得之財物價值、迄未與被害人
    達成和解，賠償其等損害等一切情狀，分別量處如主文所示
    之刑，並定其應執行有期徒刑10年6月。
四、沒收部分：
(一)、扣案如附表二編號、所示可發射子彈具殺傷力之改造槍
    枝、編號、所示具有殺傷力之制式子彈、非制式子彈，
    均為違禁物，不論屬於犯人與否，均應依刑法第38條第1項
    第1款規定，沒收之。扣案如附表一編號所示之物，為槍
    砲彈藥刀械管制條例所列管之槍枝主要組成零件，為違禁物
    ，不論屬於犯人與否，亦應依刑法第38條第1項第1款之規定
    ，沒收之。至於附表二編號、所示之物，雖均認具有殺
    傷力，惟已因試射而不具殺傷力，已非槍砲彈藥刀械管制條
    例所列管之子彈，非屬違禁物，毋庸宣告沒收。
(二)、扣案如附表二編號所示之白色透結晶2包，為被告吳文忠
    所有，供其施用毒品所剩餘之物，業據被告自承明確，經送
    鑑結果，檢出第二級毒品甲基安非他命成分（詳如附表二編
    號所載），屬違禁物，不問屬於犯人與否，應依毒品危害
    防制條例第18條第1項前段之規定，宣告沒收銷燬之；扣案
    毒品之外包裝袋2只，已用於包裹上開毒品，難以與毒品完
    全析離，應一併沒收銷燬之。至於鑑驗耗用之甲基安非他命
    既已滅失，自無庸宣告沒收銷燬。
(三)、扣案如附表一編號所示之玻璃球管吸食器1支，為被告吳
    文忠所有，供其犯事實欄七所載施用第二級毒品所用之物，
    應依刑法第38條第1項第2款之規定，宣告沒收。
(四)、如附表一編號至所示之物，分別為同案被告楊德生、被
    告吳文忠所有，分別供其等共犯上開事實欄二之(一)至(三)、事
    實欄三之(一)、(二)所用之物，此為被告鐘順盈、鍾文欽、吳文
    忠供述在卷，上開物品雖未經扣案，惟亦無證據證明已滅失
    ，基於共犯責任共同原則，仍應依刑法第38條第1項第2款之
    規定，宣告沒收。
(五)、至於扣案如附表二編號所示之非制式子彈1顆，固為被告
    鐘順盈、鍾文所共同持有之物，惟經送鑑結果，認無法擊發
    ，不具殺傷力，有上開刑事警察局99年7月26日刑鑑字第099
    0100683號鑑定書可按，即非槍砲彈藥刀械管制條例所列管
    之子彈，是非屬違禁物，復亦無證據證明被告2人有持如附
    表二編號所示之子彈與本件犯罪有關，爰不予宣告沒收。
(四)、至於扣案如附表三所示之物，雖分屬被告鐘順盈、吳文忠所
    有之物，其中編號所示之物，經送鑑定結果，認屬第三級
    毒品愷他命，惟並無證據證明附表三所示之扣押物與本件犯
    行有何關連性，爰均不予宣告沒收，併此敘明。
五、公訴意旨另以：被告鐘順盈、鍾文欽於事實欄五所載時、地
    ，共同持有如附表二編號所示之子彈1顆，而於事實欄所
    載時、地，同時為警查扣，因認被告2人此部分亦涉槍砲彈
    藥刀械管制條例第12條第4項之未經許可持有子彈罪嫌等語
    。經查，此部分扣案物品經送鑑定，認無法擊發，不具殺傷
    力等情，有上揭內政部警政署刑事警察局槍彈鑑定書在卷可
    稽。被告2人此部分被訴犯罪既屬不能證明，本應為無罪之
    諭知；然起訴意旨認此部分如成立犯罪，因與上開論證屬實
    之寄藏主要組成零件罪部分，有裁判上一罪之想像競合犯關
    係，爰均不另為無罪之諭知，併此敘明。
據上論斷，應依刑事訴訟法第299條第1項前段、第300條，槍砲
彈藥刀械管制條例第8條第4項、第12條第4項、第13條第4項，毒
品危害防制條例第10條第2項、第18條第1項前段，刑法第11條、
第28條、第321條第1項第1款、第3款、第4款、第330條第1項、
第55條、第47條第1項、第51條第5款、第38條第1項第1款、第2
款、第51條第5款、第9款，判決如主文。
本案經檢察官張成業到庭執行職務。
中    華    民    國    99    年    12    月    14    日
                  刑事第十四庭  審判長法  官  吳冠霆
                                      法  官  陳琪媛
                                      法  官  李殷君
以上正本證明與原本無異。
如不服本判決應於收受送達後10日內向本院提出上訴書狀，並應
敘述具體理由；其未敘述上訴理由者，應於上訴期間屆滿後20日
內向本院補提理由書（均須按他造當事人之人數附繕）「切勿逕
送上級法院」。
                                      書記官  殷玉芬
中    華    民    國    99    年    12    月    17    日
附錄本判決論罪科刑法條全文：
中華民國刑法第321條
犯竊盜罪而有左列情形之一者，處6月以上、5年以下有期徒刑：
一、於夜間侵入住宅或有人居住之建築物、船艦或隱匿其內而犯
    之者。
二、毀越門扇、牆垣或其他安全設備而犯之者。
三、攜帶兇器而犯之者。
四、結夥三人以上而犯之者。
五、乘火災、水災或其他災害之際而犯之者。
六、在車站或埠頭而犯之者。
前項之未遂犯罰之。
中華民國刑法第330條
犯強盜罪而有第321條第1項各款情形之一者，處7年以上有期徒
刑。
前項之未遂犯罰之。
槍砲彈藥刀械管制條例第8條
未經許可，製造、販賣或運輸鋼筆槍、瓦斯槍、麻醉槍、獵槍、
空氣槍或第4條第1項第1款所定其他可發射金屬或子彈具有殺傷
力之各式槍砲者，處無期徒刑或5年以上有期徒刑，併科新臺幣1
千萬元以下罰金。
未經許可，轉讓、出租或出借前項所列槍枝者，處5年以上有期
徒刑，併科新臺幣1千萬元以下罰金。
意圖供自己或他人犯罪之用，而犯前二項之罪者，處無期徒刑或
7年以上有期徒刑，併科新臺幣1千萬元以下罰金。
未經許可，持有、寄藏或意圖販賣而陳列第1項所列槍枝者，處3
年以上10年以下有期徒刑，併科新臺幣700萬元以下罰金。
第1項至第3項之未遂犯罰之。
槍砲彈藥刀械管制條例第12條
未經許可，製造、販賣或運輸子彈者，處1年以上7年以下有期徒
刑，併科新台幣500萬元以下罰金。
未經許可，轉讓、出租或出借子彈者，處6月以上5年以下有期徒
刑，併科新台幣300萬元以下罰金。
意圖供自己或他人犯罪之用，而犯前二項之罪者，處3年以上10
年以下有期徒刑，併科新台幣700萬元以下罰金。
未經許可，持有、寄藏或意圖販賣而陳列子彈者，處5年以下有
期徒刑，併科新台幣300萬元以下罰金。
第1項至第 3 項之未遂犯罰之。
槍砲彈藥刀械管制條例第13條
未經許可，製造、販賣或運輸槍砲、彈藥之主要組成零件者，處
3年以上10年以下有期徒刑，併科新台幣700萬元以下罰金。
未經許可，轉讓、出租或出借前項零件者，處1年以上7年以下有
期徒刑，併科新台幣500萬元以下罰金。
意圖供自己或他人犯罪之用，而犯前2項之罪者，處5年以上有期
徒刑，併科新台幣1000萬元以下罰金。
未經許可，持有、寄藏或意圖販賣而陳列第1項所列零件者，處6
月以上5年以下有期徒刑，併科新台幣300萬元以下罰金。
第1項至第3項之未遂犯罰之。
毒品危害防制條例第10條
施用第一級毒品者，處6月以上5年以下有期徒刑。
施用第二級毒品者，處3年以下有期徒刑。
附表一：
┌──┬─────────────┬───┬────┬─────────────┐
│編號│沒收物名稱及數量          │所有人│扣案與否│ 備              註       │
│    │                          │      │        │                          │
├──┼─────────────┼───┼────┼─────────────┤
│  │黑色槍枝壹支              │楊德生│未扣案  │係供被告鐘順盈與共犯楊德生│
│    │                          │      │        │、該名真實姓名不詳之成年人│
│    │                          │      │        │共同犯事實欄二之(一)；被告鐘│
│    │                          │      │        │順盈、鍾文欽與共犯楊德生共│
│    │                          │      │        │同犯事實欄二之(二)所載強盜犯│
│    │                          │      │        │行所用之物，雖未扣案，惟無│
│    │                          │      │        │證據證明已滅失，基於共犯責│
│    │                          │      │        │任共同原則，依刑法第38條第│
│    │                          │      │        │1項第2款規定，沒收之。    │
├──┼─────────────┼───┼────┼─────────────┤
│  │槍枝貳支                  │楊德生│未扣案  │係供被告鐘順盈、鍾文欽、吳│
│    │                          │      │        │文忠與共犯楊德生共同犯事實│
│    │                          │      │        │欄二之(三)所載強盜犯行所用之│
│    │                          │      │        │物，雖未扣案，惟無證據證明│
│    │                          │      │        │已滅失，基於共犯責任共同原│
│    │                          │      │        │則，依刑法第38條第1項第2款│
│    │                          │      │        │規定，沒收之。            │
├──┼─────────────┼───┼────┼─────────────┤
│  │西瓜刀壹把                │楊德生│未扣案  │同上編號所載。          │
│    │                          │      │        │                          │
│    │                          │      │        │                          │
│    │                          │      │        │                          │
│    │                          │      │        │                          │
│    │                          │      │        │                          │
├──┼─────────────┼───┼────┼─────────────┤
│  │T型起子壹支               │吳文忠│未扣案  │係供被告吳文忠、鐘順盈、鍾│
│    │                          │      │        │文欽共同犯事實欄三之(一)；被│
│    │                          │      │        │告吳文忠、鐘順共同犯事實欄│
│    │                          │      │        │三之(二)所載竊盜犯行所用之物│
│    │                          │      │        │，雖未扣案，惟無證據證明已│
│    │                          │      │        │滅失，仍應依刑法第38條第1 │
│    │                          │      │        │項第2款規定，沒收之。     │
├──┼─────────────┼───┼────┼─────────────┤
│  │改造槍管肆支              │吳文忠│已扣案  │為被告吳文忠所持有之物（即│
│    │                          │      │        │事實欄六所載犯行），為槍砲│
│    │                          │      │        │彈藥刀械管制條例13條第4項 │
│    │                          │      │        │所列管之槍砲主要零件，係違│
│    │                          │      │        │禁物，依刑法第38條第1項第1│
│    │                          │      │        │款之規定，沒收之。        │
├──┼─────────────┼───┼────┼─────────────┤
│  │玻璃球吸食器壹支          │吳文忠│已扣案  │供被告吳文忠犯事實欄七所載│
│    │                          │      │        │施用第二級毒品所用之物，且│
│    │                          │      │        │為被告所有，依刑法第38條第│
│    │                          │      │        │1項第2款之規定，沒收之。  │
└──┴─────────────┴───┴────┴─────────────┘
附表二：
┌──┬───────────┬───────────┬────────────┐
│編號│扣押物名稱            │鑑定結果              │備註                    │
├──┼───────────┼───────────┼────────────┤
│  │由仿BERRTA廠M9型半自動│可發射子彈具有殺傷力（│屬違禁物，且為被告吳文忠│
│    │手槍，換裝土造金屬槍管│刑事警察局99年8月2日刑│所有，供其犯事實欄四所載│
│    │及土造滑套而成之改造手│鑑字第0990101313號鑑定│犯行所用之物，應依刑法第│
│    │槍壹支（含金屬槍匣壹只│書）。                │38條第1項第1款規定，沒收│
│    │，槍枝編號：0000000000│                      │之。                    │
│    │）。                  │                      │                        │
├──┼───────────┼───────────┼────────────┤
│  │制式子彈貳顆          │認均係口徑9mm之制式子 │屬違禁物，且被告吳文忠所│
│    │                      │彈，均可擊發，具殺傷力│有，供其犯事實欄四所載犯│
│    │                      │（同上鑑定書）。      │行所用之物，應依刑法第38│
│    │                      │                      │條第1項第1款規定，沒收之│
│    │                      │                      │。                      │
├──┼───────────┼───────────┼────────────┤
│  │口徑9mm之制式子彈貳顆 │口徑9mm之制式子彈部分 │左揭制式子彈、非制式子彈│
│    │（即採樣試射之制式子彈│：其中1顆經試射，可擊 │，經試射，雖認均可擊發具│
│    │貳顆）；口徑8.8mm之非 │發，具殺傷力；另1顆彈 │有殺傷力，惟因已試射而不│
│    │制式子彈及口徑7.0mm之 │底具撞擊痕跡，經試射，│具殺傷力，均已非槍砲彈藥│
│    │非制式子彈各壹顆      │可擊發，具殺傷力。口徑│刀械管制條例所規定之子彈│
│    │                      │8.8mm之非制式子彈，係 │，而不屬違禁物。又上開子│
│    │                      │由金屬彈殼組合直徑8.8 │彈，雖亦係供犯事實欄四所│
│    │                      │mm金屬彈頭而成，經試射│載犯行所用之物，且為被告│
│    │                      │，可擊發，具殺傷力。口│吳文忠所有之物，惟既經試│
│    │                      │徑7.0mm之非制式子彈， │射而滅失，爰毋庸沒收。  │
│    │                      │由金屬彈殼組合直徑    │                        │
│    │                      │7.0mm 金屬彈頭而成，經│                        │
│    │                      │試射，可擊發，具殺傷力│                        │
│    │                      │（同上鑑定書）。      │                        │
├──┼───────────┼───────────┼────────────┤
│  │由仿COLT廠半自動手槍製│擊發功能正常，可供擊發│屬違禁物，且為被告鐘順盈│
│    │造，車通金屬槍管內阻鐵│適用子彈使用，具有殺傷│、鍾文欽共同持有之物（事│
│    │而成之改造手槍壹支（含│力（刑事警察局99年7月 │實欄五所載犯行），應依刑│
│    │金屬槍匣壹只，槍枝編號│26日刑鑑字第0990100683│法第38條第1項第1款規定，│
│    │：0000000000）。      │號鑑定書）。          │沒收之。                │
├──┼───────────┼───────────┼────────────┤
│  │非制式子彈顆        │認均係非制式子彈，由金│屬違禁物，且被告鐘順盈、│
│    │                      │屬彈殼組合直徑7.0±0.5│鍾文欽所有，供其犯事實欄│
│    │                      │mm之非制式子彈，可擊發│四所載犯行所用之物，應依│
│    │                      │，具殺傷力（同上鑑定書│刑法第38條第1項第1款規定│
│    │                      │）。                  │，沒收之。              │
├──┼───────────┼───────────┼────────────┤
│  │口徑7.0±0.5mm之非制式│採樣試射結果，其中1顆 │左揭非制式子彈，為被告鐘│
│    │子彈壹顆（即採樣試射之│可擊發，認具殺傷力（同│順盈、鍾文欽所共同持有之│
│    │非制式子彈）          │上鑑定書）            │物（事實欄五部分），經試│
│    │                      │                      │射，固認可擊發具有殺傷力│
│    │                      │                      │，惟因已試射而不具殺傷力│
│    │                      │                      │，已非槍砲彈藥刀械管制條│
│    │                      │                      │例所規定之子彈，而不屬違│
│    │                      │                      │禁物。                  │
├──┼───────────┼───────────┼────────────┤
│  │口徑7.0±0.5mm之非制式│採樣試射結果，無法擊發│左揭非制式子彈，為被告鐘│
│    │子彈壹顆（即採樣試射之│，認不具殺傷力（同上鑑│順盈、鍾文欽所共同持有之│
│    │非制式子彈）          │定書）                │物（事實欄五部分），惟經│
│    │                      │                      │試射，認無法擊發，不具殺│
│    │                      │                      │傷力，非槍砲彈藥刀械管制│
│    │                      │                      │條例所規定之子彈，而不屬│
│    │                      │                      │違禁物。                │
├──┼───────────┼───────────┼────────────┤
│  │第二級毒品甲基安非他命│白色透明結晶2包，淨重 │為違禁物，且為被告吳文忠│
│    │貳包（驗餘淨重總計壹點│1.6720公克，取樣0.0002│所有，供其犯事實欄七所載│
│    │陸柒壹捌公克，含外包裝│公克，餘重1.6718公克，│施用犯行所剩餘之毒品，應│
│    │袋貳只）              │檢出甲基安非他命成分（│依毒品危害防制條例第18條│
│    │                      │交通部民用航空局航空醫│第1項之規定，沒收銷燬之 │
│    │                      │務中心毒品99年7月30 日│。                      │
│    │                      │航藥鑑字第0994865號鑑 │                        │
│    │                      │定書）                │                        │
└──┴───────────┴───────────┴────────────┘
附表三：不予宣告沒收之物
┌──┬─────────────────────┬──────────┐
│編號│扣押物名稱及數量                          │備               註 │
├──┼─────────────────────┼──────────┤
│  │NOKIA行動電話1支（序號000000000000000）   │雖均屬被告鐘順盈所有│
│    │                                          │，惟本案犯行無關，爰│
│    │                                          │不予宣告沒收。      │
├──┼─────────────────────┼──────────┤
│  │金來磅電子磅秤1台                         │編號至所示之物，│
├──┼─────────────────────┤係於99年7月13日在臺 │
│  │NOKIA行動電話2支（序號000000000000、354854│北縣板橋市○○○街  │
│    │020952）                                  │124 巷13號3樓吳文忠 │
├──┼─────────────────────┤住處查扣；編號至│
│  │ELIYA行動電話1支（序號000000000000000）   │所示之物，係於99年7 │
├──┼─────────────────────┤月14日，在臺北縣樹林│
│  │隨身碟2支                                 │市○○路724號前查獲 │
├──┼─────────────────────┤被告吳文忠時，在其身│
│  │底火55片                                  │上所查扣，雖均為被告│
├──┼─────────────────────┤吳文忠所有之物，惟無│
│  │鑽頭6支                                   │證據證明與本案有關聯│
├──┼─────────────────────┤性，是不予宣告沒收。│
│  │游標尺1支                                 │                    │
├──┼─────────────────────┤                    │
│  │固定鉗2支                                 │                    │
├──┼─────────────────────┤                    │
│  │磨刻機1台                                 │                    │
├──┼─────────────────────┤                    │
│  │砂輪機2台                                 │                    │
├──┼─────────────────────┤                    │
│  │車牌模組2件                               │                    │
├──┼─────────────────────┤                    │
│  │磨石機1台                                 │                    │
├──┼─────────────────────┤                    │
│  │側背包1只                                 │                    │
├──┼─────────────────────┤                    │
│  │黑色手套1雙                               │                    │
├──┼─────────────────────┤                    │
│  │SIM卡4枚                                  │                    │
├──┼─────────────────────┤                    │
│  │白色結晶1袋（經送鑑定結果，淨重0.7050公克 │                    │
│    │，取樣0.0005公克，餘重0.7045公克，檢出愷他│                    │
│    │命成分，屬毒品危害防制條例第三級毒品，有交│                    │
│    │通部民用航空局航空醫務中心99年7月30日航藥 │                    │
│    │鑑字第0994865號鑑定書在卷可按）           │                    │
└──┴─────────────────────┴──────────┘

司法院資訊處製作；財團法人民間司法改革基金會備份。
